Minutes et répertoires du notaire Nicolas TABOUÉ, janvier 1684 - 14 juin 1713 (étude XIX)
Archives nationales
- Minutes de Nicolas TABOUÉ, janvier 1684 - 8 juin 1715; MC/ET/XIX/531 - MC/ET/XIX/607
  - Minutes. 1700, mai - juin, mai - juin 1700; MC/ET/XIX/569
    - Retrait concernant Jean Beausire, maître général des bâtiments du roi, demeurant rue des Pères-de-la-Doctrine-Chr étienne., 13 juin 1700; MC/ET/XIX/569
      renonciation; Pères-de-la-Doctrine-Chrétienne (rue des); Beausire, Jean (1651-1743); architecte
    - Mariage entre Nicolas SANTIER, fils de défunt Nicolas, marchand franger, bourgeois de Paris, et de Marie-Catherine AMYAS, et Marie-Anne SENEVE, fille de défunt Martin SENEVE, marchand de vin. Parmi les témoins, Romain DU MIRAIL, officier des Menus-Plaisirs du Roi, et Marie-Anne CORBEIL, sa femme. Nicolas SANTIER, rue de Guénégaud, maître à danser, bourgeois de Paris., 14 juin 1700; MC/ET/XIX/569
      Date de création de la notice: 2004
      contrat de mariage; Guénégaud (rue); Santier, Nicolas; Santier, Nicolas (fils); Amyas, Marie-Catherine; Seneve, Marie-Anne; Seneve, Martin; Du Mirail, Romain; Corbeil, Marie-Anne; enseignant; danseur; commerçant; commerçant
    - Vente de place par Jean Beausire, conseiller du roi, maître général des bâtiments du roi, demeurant rue des Pères-de-la-Doctrine-Chrétienne, et Marie Catherine Letrotteur son épouse, à Jean-François Mélissant; suivi d'une déclaration dudit Mélissant au sieur Hullin de la Villorie dans laquelle on mentionne la fontaine Boucherat., 17 juin 1700; MC/ET/XIX/569
      acte de vente; déclaration; Pères-de-la-Doctrine-Chrétienne (rue des); Beausire, Jean (1651-1743); Hullin de La Villorie, Noël; Letrotteur, Marie Catherine; Mélissant, Jean-François; architecte; contrôleur (Ancien Régime)
    - Quittance concernant Jean Beausire, architecte, maître général des bâtiments du roi, demeurant rue des Pères-de-la-Doctrrine-Chrétienne., 18 juin 1700; MC/ET/XIX/569
      quittance; Pères-de-la-Doctrine-Chrétienne (rue des); Beausire, Jean (1651-1743); architecte; maçon
    - Pinard (Jean) maître maçon rue Saint-Denis § quittance, 18 juin 1700; MC/ET/XIX/569
      quittance; Pinard, Jean
    - Quittance de Charles Lemoine, architecte, demeurant rue de la Parcheminerie, et Jean Beausire, architecte, maître des œuvres de maçonnerie, demeurant rue des Pères-de-la-Doctrine-Chrétienne, pour les travaux de construction de l'hôtel des Mousquetaires sis au faubourg Sainr-Antoine., 19 juin 1700; MC/ET/XIX/569
    - Devis et marché des ouvrages de maçonnerie, couverture, peinture et autres qu'il convient de faire pour la construction d'une grande maison sur une place sise grande rue Saint-Louis dite Boucherat, suivant les plans, élévations et dessins au nombre de 9, joints, sous la conduite de Pierre Beausire, architecte, demeurant rue des Pères-de-la-Doctrine-Chrétienne, paroisse Saint-Nicolas-du-Chardonnet, pour le prix de 70000 livres, pour Jean-François Mélissant, bourgeois de Paris., 21 juin 1700; MC/ET/XIX/569
      devis; marché; Boucherat (rue); Pères-de-la-Doctrine-Chrétienne (rue des); Saint-Louis (rue); Beausire, Pierre; Mélissant, Jean-François; architecte; maçon
    - Devis et marchés d'ouvrages entre Jean-François Melissant, bourgeois de Paris, rue et paroisse Saint-Nicolas, et Pierre Beausire, architecte et maître maçon, pour la construction d'une maison grande rue Saint-Louis, dite Boucherat, aboutissant à la rue Charlot, marais du Temple, 21 juin 1700; MC/MI/RS/1260; 9 dessins, encre rehaussée de couleur.
      Informations complémentaires:
      Plans et élévations annexés.
      Cote originelle du document:
      MC/ET/XIX/569
      Informations concernant le classement et la cotation du document:
      Acte coté en Réserve.
      Actes signalés par le personnel du Minutier central des notaires de Paris, 2002-2011 (base de données migrée: voir contexte dans le Plan d’orientation général - Notaires de Paris, guides thématiques du Minutier).
      Date de révision: 2011
      devis; marché; Charlot (rue); Saint-Louis (grande rue); Boucherat (rue); Saint-Nicolas (rue); Mélissant, Jean François; Beausire, Pierre (1673-1713); architecte; maçon
    - Devis et marché de charpenterie qu'il convient de faire pour la construction d'une maison sur une place sise grande rue Saint-Louis de Boucherat, sous la conduite de Pierre Beausire, architecte, entre Jean-Baptiste Colombel maître charpentier, demeurant rue de Bretagne, paroisse Saint-Nicolas-des-Chapms, et Jean-François Mélissant, bourgeois de Paris., 21 juin 1700; MC/ET/XIX/569
      devis; marché; Boucherat (rue); Bretagne (rue de); Saint-Louis (rue); Beausire, Pierre; Colombel, Jean-Baptiste; Mélissant, Jean-François; architecte; charpentier
    - Quittance des maîtres serrurier employés à la construction de l'hôtel des Mousquetaires sis au faubourg Saint-Antoine., 22 juin 1700; MC/ET/XIX/569
    - Petit (Jacques) maître serrurier rue Saint-Louis, Ile Notre-Dame § quittance, 22 juin 1700; MC/ET/XIX/569
      quittance; Petit, Jacques
    - Parant (Nicolas) maître serrurier proche la Bastille § quittance, 22 juin 1700; MC/ET/XIX/569
      quittance; Parant, Nicolas
    - Vallet (Denis) maître serrurier rue des Cordiers § quittance, 22 juin 1700; MC/ET/XIX/569
      quittance; Vallet, Denis
    - Quittance concernant Jacques de La Joue, architecte du roi, demeurant rue Saint-Honoré., 26 juin 1700; MC/ET/XIX/569
      quittance; Saint-Honoré (rue); Lajoüe, Jacques de (1686?-1761); architecte
  - Minutes. 1700, juillet - décembre, juillet - décembre 1700; MC/ET/XIX/570
    - Quittance de Charles Lemoine, architecte, demeurant rue de la Parcheminerie, et Jean Beausire, architecte, maître général des bâtiments du roi, demeurant rue des Pères-de-la-Doctrine-Chrétienne, liée à la construction de l'hôtel des Mousquetaires sis au faubourg Saint-Antoine., 3 juillet 1700; MC/ET/XIX/570
      quittance; Parcheminerie (rue de la); Pères-de-la-Doctrine-Chrétienne (rue des); Beausire, Jean (1651-1743); Lemoine, Charles; architecte; architecte; maçon
    - tapissier (apprentissage) § Contrat pour 6 ans, entre Louis Grison, âgé de 25 ans, avec Pierre Morin, maître tapissier, ce dernier ayant près L. Gréson pour son apprenti. Nourri, logé. Moyennant 400 livres, 5 juillet 1700; MC/ET/XIX/570
    - Morin (Pierre) marchand maître tapissier rue de Poitou § apprentissage, 5 juillet 1700; MC/ET/XIX/570
      contrat d'apprentissage; Morin, Pierre
    - Chenet (Baltazard) marchand et maître tapissier rue des Barres § Mariage de .., 8 juillet 1700; MC/ET/XIX/570
      contrat de mariage; Chenet, Baltazard
    - Obligation concernant Pierre Beausire, architecte, entrepreneur de bâtiments à Paris., 12 juillet 1700; MC/ET/XIX/570
      obligation; Beausire, Pierre; architecte; chef d'entreprise
    - Adam (Jean) maçon rue de la Raquette § partage, 16 juillet 1700; MC/ET/XIX/570
      partage; Adam, Jean
    - Dumesnil (Paul) maître maçon rue Saint-Antoine § partage, 16 juillet 1700; MC/ET/XIX/570
      partage; Dumesnil, Paul
    - Boucot (Claude) maçon fg. Saint-Antoine § partage., 16 juillet 1700; MC/ET/XIX/570
      partage; Boucot, Claude
    - Dumeuil (Pierre) émailleur rue Saint-Antoine § partage, 16 juillet 1700; MC/ET/XIX/570
      partage; Dumeuil, Pierre
    - Quittances pour la fourniture des marbres et pour la façon de ceux-ci servant à orner le piédestal de la statue de Louis XIV, respectivement par Nicolas Dezegre, maître marbrier et sculpteur, demeurant rue du Sentier, et Charles Derbais, marbrier et sculpteur, demeurant rue Poissonnière., 27 juillet 1700; MC/ET/XIX/570
      quittance; Poissonnière (rue); Sentier (rue du); Derbais, Charles; Dezegre, Nicolas; tailleur de pierre; sculpteur
    - Quittance par Charles Lemoine, architecte, entrepreneur de maçonnerie, demeurant rue de la Parcheminerie, et Jean Beausire, architecte du roi, maître général des bâtiments du roi, concernant la construction de l'hôtel des Mousquetaires sis au faubourg Saint-Antoine., 31 juillet 1700; MC/ET/XIX/570
      quittance; Parcheminerie (rue de la); Beausire, Jean (1651-1743); Lemoine, Charles; architecte; architecte; chef d'entreprise; maçon; maçon
    - Bidault (Pierre) Serrurier à Chessy en Brie § déclaration, 7 août 1700; MC/ET/XIX/570
      déclaration; Bidault, Pierre
    - Quittance par Charles Lemoine, architecte, entrepreneur de maçonnerie, demeurant rue de la Parcheminerie, et Jean Beausire, architecte, maître général des bâtiments du roi, demeurant rue des Pères-de-la-Doctrine-Chrétienne, concernant la construction de l'hôtel des Mousquetaires sis au faubourg Saint-Antoine., 13 août 1700; MC/ET/XIX/570
    - Petit (Jacques) maître Serrurier rue Saint-Louis § Quittance, 13 août 1700; MC/ET/XIX/570
    - Parant (Nicolas) maître serrurier rue Saint-Antoine § Quittance, 13 août 1700; MC/ET/XIX/570
    - Vallet (Denis) maître serrurier rue des Cordiers § Quittance, 13 août 1700; MC/ET/XIX/570
    - Quittance de Jean Beausire, architecte, maître général des bâtiments du roi, demeurant rue des Pères-de-la-Doctrine-Chrétienne., 25 août 1700; MC/ET/XIX/570
    - Palain (Georges), maître menuisier, rue de la Jussienne § Mariage de .., 29 août 1700; MC/ET/XIX/570
      contrat de mariage; Palain, Georges
    - Palin (Louis), maître menuisier, rue Jussienne § Mariage du fils de .., 29 août 1700; MC/ET/XIX/570
      contrat de mariage; Palin, Louis
    - Obligation de 10000 livres par Jean-François Mélissant envers Pierre Beausire, architecte à Paris., 14 septembre 1700; MC/ET/XIX/570
      obligation; Beausire, Pierre; Mélissant, Jean-François; architecte
    - Quittance de Charles Lemoine, architecte, entrepreneur des ouvrages de maçonnerie, demeurant rue de la Parcheminerie, et Jean Beausire, architecte, maître général des bâtiments du roi, demeurant rue des Pères-de-la-Doctrine-Chrétienne, concernant la construction de l'hôtel des Mousquetaires sis au faubourg Saint-Antoine., 15 septembre 1700; MC/ET/XIX/570
    - Beray (Jean Baptiste) peintre rue Dauphine § Renonciation à la communauté de la veuve de .., 19 septembre 1700; MC/ET/XIX/570
      Beray, Jean Baptiste
    - Cordier (Jean) maçon rue Ste Marguerite § Inventaire après le décès de .., 24 septembre 1700; MC/ET/XIX/570
      inventaire; Cordier, Jean
    - Deux quittances pour des ouvrages de charpenterie faits en l'hôtel des Mousquetaire sis au faubourg Saint-Antoine., 11 octobre 1700; MC/ET/XIX/570
    - Alexandre (Anne) tapissier rue Grenier sur l'eau § alloué, 18 octobre 1700; MC/ET/XIX/570
      Alexandre, Anne
    - Tapissière (allouée) § Contrat pour 6 ans, entre Marie Sauvin, veuve de Regnier, et Anne Alexandre, tapissière, au profit de Marie Regnier, âgée de 13 ans, fille de Marie. Nourrie, logée, sa mère la fera blanchir S.d.d., 18 octobre 1700; MC/ET/XIX/570
    - Vente d'une place par Jean Beausire, maître général des bâtiments du roi, demeurant rue des Pères-de-la-Doctrine-Chrétienne, et sa femme, à Robert Muidebled., 28 octobre 1700; MC/ET/XIX/570
      acte de vente; Pères-de-la-Doctrine-Chrétienne (rue des); Beausire, Jean (1651-1743); Muidebled, Robert; architecte; contrôleur (Ancien Régime)
    - Muidebled (Robert), maître menuisier, rue Neuve Saint-Gilles § Vente, 28 octobre 1700; MC/ET/XIX/570
      acte de vente; Muidebled, Robert
    - Bienassé (Jean) maître serrurier Ile Notre-Dame § désistement, 28 octobre 1700; MC/ET/XIX/570
      Bienassé, Jean
    - Désistement par Jean Beausire, maître général des bâtiments du roi, demeurant rue des Pères-de-la-Doctrine-Chrétienne, et sa femme, envers Jean Brouasse., 28 octobre 1700; MC/ET/XIX/570
      renonciation; Pères-de-la-Doctrine-Chrétienne (rue des); Beausire, Jean (1651-1743); Brouasse, Jean; architecte; contrôleur (Ancien Régime)
    - Cousinet (Nicolas), marchand orfèvre, rue Saint-Louis, paroisse du Palais § Alloué, 15 novembre 1700; MC/ET/XIX/570
      contrat de travail; Cousinet, Nicolas
    - Mosin (Pierre), marchand orfèvre, rue du Monceau § Alloué, 15 novembre 1700; MC/ET/XIX/570
      contrat de travail; Mosin, Pierre
    - Orfèvre (alloué) marchand § Contrat pour 4 ans, entre Pierre Mosin, marchand orfèvre, et Nicolas Cousine +, marchand orfèvre, au profit de Jean Baptiste Gaston Mosin, âgé de 14 ans, fils de Pierre. Nourri, logé, son père le fera blanchir. Moyennant 350 livres., 15 novembre 1700; MC/ET/XIX/570
    - Contrat pour 5 ans entre Michel Besnard, voiturier par eau, et Joseph Fortan, maître sculpteur et peintre, au profit de Michel Besnard, son fils âgé de 18 ans, moyennant 200 livres., 22 novembre 1700; MC/ET/XIX/570
      contrat d'apprentissage; Besnard, Michel (fils); Besnard, Michel (père); Fortan, Joseph; peintre; sculpteur; transporteur de marchandises; batelier
    - Fortan (Joseph) maître Sculpteur et peintre rue Jean de Lespine § apprentissage, 22 novembre 1700; MC/ET/XIX/570
      contrat d'apprentissage; Fortan, Joseph
    - Greslé (Claude), peintre en miniature, depuis un an en la Communauté de Notre-Dame de Grâce, diocèse de Troyes § Acte d'apport d'expédition de donation, 29 novembre 1700; MC/ET/XIX/570
      donation; Greslé, Claude
    - Joubert (Pierre) maître doreur rue du Roule § Mariage de..., 30 novembre 1700; MC/ET/XIX/570
      contrat de mariage; Joubert, Pierre
    - Jarry (Claude) maçon rue Saint-Victor § quittance (construction de la fontaine Saint-Lazare) et 2 entres Quittance même date (égouts du domaine de Paris), 30 novembre 1700; MC/ET/XIX/570
      quittance; Jarry, Claude
    - Vente de maison à Nicolas Hauteterre, hautbois ordinaire de la musique de la chambre du roi, rue des Fossés Saint-Germain-l'Auxerrois., 14 décembre 1700; MC/ET/XIX/570
      acte de vente; Fossés-Saint-Germain-l'Auxerrois (rue des); musicien
    - Obligation de Nicolas Hauteterre, hautbois ordinaire de la musique de la chambre du roi, rue des Fossés Saint-Germain-l'Auxerrois., 18 décembre 1700; MC/ET/XIX/570
      obligation; Fossés-Saint-Germain-l'Auxerrois (rue des); musicien
    - Mosin (Pierre), marchand orfèvre, rue du Pourtour-Saint-Gervais § Constitution, 18 décembre 1700; MC/ET/XIX/570
    - Charbonné (Jean) maître doreur rue Bourg l'Abbé § Constitution, 18 décembre 1700; MC/ET/XIX/570
      Charbonné, Jean
    - Beurier (Nicolas) tailleur et appareilleur de pierres à Arçonville. § alloué, 19 décembre 1700; MC/ET/XIX/570
      Beurier, Nicolas
    - Mosin (Jean) tapissier ordinaire du Roi aux Gobelins § délaissent et licitation des héritiers de la veuve de .., 19 décembre 1700; MC/ET/XIX/570
      Mosin, Jean
    - Mosin (Pierre), marchand orfèvre, rue du Pourtour-Saint-Gervais § Délaissement et licitation, 19 décembre 1700; MC/ET/XIX/570
      cession; acte de vente; Mosin, Pierre
  - Minutes. 1701, janvier - juin, janvier - juin 1701; MC/ET/XIX/571
    - Convention et délaissement par Jean Beausire, architecte des batiments du Roi, rue de la Doctrine Chrétienne., 21 mai 1699; MC/ET/XIX/571
      Tracé de rues.
      Fichier dit 'général' XVIIe-XVIIIe siècles, supplément (620 actes), par Claire Béchu et Guillaume Nahon, 1995-2000. (fichier papier entièrement dématérialisé; voir contexte dans le Plan d’orientation général - Notaires de Paris, guides thématiques du Minutier).
      convention; cession; Beausire, Jean; architecte
    - Mariage entre Louis CUISIN, maître à danser, rue Pavée, fils de défunts François Alexis CUISIN, chirurgien à Onjon près de Troyes, et Catherine MOREL, et Marguerite DUCERCEAU, maîtresse couturière., 28 janvier 1701; MC/ET/XIX/571
      Musique XVIIIe siècle, danseurs (1.088 actes), par Madeleine Jurgens, Mireille Rambaud, Valérie Brousselle, 1963, 1984-1996. Le fichier a été traité pour la partie 'danseurs'.(fichier papier entièrement dématérialisé; voir contexte dans le Plan d’orientation général - Notaires de Paris, guides thématiques du Minutier).
      Date de création de la notice: 2005
      contrat de mariage; Pavée (rue); Cuisin, Louis; Cuisin, François Alexis; Morel, Catherine; Ducerceau, Marguerite; enseignant; danseur; tailleur d'habits; chirurgien
    - DUCERVEAU (Nicolas) Sculpteur Rue du roi de Sicile § Mariage de la fille de .., 28 janvier 1701; MC/ET/XIX/571
      contrat de mariage; Ducerveau, Nicolas
    - Quittance pour legs et héritage de Suzanne Butay, veuve de Jean-Baptiste Tuby, sculpteur des bâtiments du roi, et de François Verdier, peintre ordinaire du roi, et son épouse Antoinette Butay, demeurant tous rue des Pères-de-la-Doctrine-Chrétienne, paroisse Saint-Nicolas-du-Chardonnet, héritiers de Suzanne Butay, leur tante, veuve de Charles Lebrun, écuyer sieur de Thionville, premier peintre du roi, selon le testament olographe de celle-ci, du 13 septembre 1696 reconnu par acte du 28 septembre 1696 devant Torinon notaire (et. LXV) et déposé le 26 juin 1699 chez ledit Torinon., 22 février 1701; MC/ET/XIX/571
      quittance; Pères-de-la-Doctrine-Chrétienne (rue des); Butay, Antoinette; Butay, Suzanne; Le Brun, Charles (1619-1690); Tuby, Jean-Baptiste I (1635-1700); Verdier, François (1651-1730); peintre; peintre; sculpteur
    - BELLIER (Louis) Maître menuisier Rue de Beaumont ( ? ) § Vente de rente .., 1er mars 1701; MC/ET/XIX/571
      acte de vente; Bellier, Louis
    - Desjardins (Charles), marchand orfèvre § Quittance donnée par .., 5 mars 1701; MC/ET/XIX/571
      quittance; Desjardins, Charles
    - Dédommagement et vente d'une place appartenant à l'abbé Morel par Jean Beausire, architecte, demeurant rue des Pères-de-la-Doctrine-Chrétienne. En pièce annexe visite et plan de la pièce de terre., 8 mars 1701; MC/ET/XIX/571
      indemnité; acte de vente; Pères-de-la-Doctrine-Chrétienne (rue des); Beausire, Jean (1651-1743); Morel (M.); architecte
    - Vente d'une place par Jean Beausire, architecte des bâtiments du roi, demeurant rue des Pères-de-la-Doctrine-Chrétienne, avec plan joint., 9 mars 1701; MC/ET/XIX/571
      acte de vente; Pères-de-la-Doctrine-Chrétienne (rue des); Beausire, Jean (1651-1743); architecte
    - Quittance des maîtres couvreurs travaillant à la construction de l'Hôtel des mousquetaires sis au faubourg Saint-Antoine., 17 mars 1701; MC/ET/XIX/571
      quittance; Charenton (rue de); Saint-Antoine (faubourg); couvreur
    - Quittance de maître plombier pour des travaux effectués pour la statue de Louis XIV de la place Louis -le-Grand., 22 mars 1701; MC/ET/XIX/571
      quittance; Louis-Le-Grand (place); plombier
    - Quittance de maçonnerie pour des travaux effectués pour la statue de Louis XIV de la place Louis-le-Grand., 24 mars 1701; MC/ET/XIX/571
      quittance; Louis-Le-Grand (place); maçon
    - Transaction par Jean Beausire, architecte, maître général des œuvres et contrôleur des bâtiments, demeurant à Paris, avec en annexe un compte rendu de sa visite des anciennes écuries occupées par la 2ème compagnie des mousquetaires du roi et les nouvelles écuries faites par la ville au faubourg Saint-Antoine., 5 avril 1701; MC/ET/XIX/571
      accord; Charenton (rue de); Saint-Antoine (faubourg); Beausire, Jean (1651-1743); architecte; contrôleur général des bâtiments (Ancien Régime); maçon
    - DELINCOURT (Philbert) Maître graveur Rue de la Mortellerie § Vente .., 7 avril 1701; MC/ET/XIX/571
      acte de vente; Delincourt, Philbert
    - Dédommagement par Jean Beausire, architecte, maître des œuvres de maçonnerie, demeurant rue des Pères-de-la-Doctrine-Chrétienne, avec en annexe un compte rendu de visite et plan de la place à dédommager, et une quittance du 20 avril 1701., 14 avril 1701; MC/ET/XIX/571
      indemnité; quittance; Pères-de-la-Doctrine-Chrétienne (rue des); Beausire, Jean (1651-1743); architecte; maçon
    - Dédommagement par Jean Beausire, architecte, maître général des bâtiments du roi, demeurant rue des Pères-de-la-Doctrine-Chrétienne, avec en annexe un compte rendu de visite et plan de la place à dédommager par la ville., 28 avril 1701; MC/ET/XIX/571
      indemnité; Pères-de-la-Doctrine-Chrétienne (rue des); Beausire, Jean (1651-1743); architecte; maçon
    - Baujard (Nicolas) maçon du pays de Limoges à Saint-Pardoux, de présent à Paris § Marché (construction des murs de la bergerie), 21 mai 1701; MC/ET/XIX/571
      marché; Baujard, Nicolas
    - Courtaut (François) maçon du pays de Limoge de présent à Paris § Marché (construction des murs de la bergerie), 21 mai 1701; MC/ET/XIX/571
      marché; Courtaut, François
    - Quittance de la maçonnerie pour la construction de la fontaine des Récollets., 8 juin 1701; MC/ET/XIX/571
      quittance
    - SERCOL (Antoine) Tapissier du Roi; Versailles § quittance par la veuve de .., 18 juin 1701; MC/ET/XIX/571
      quittance; Sercol, Antoine
    - PACQUE (Pierre) Tapissier de la Duchesse de Bourgogne. Place Royale § Quittance .., 18 juin 1701; MC/ET/XIX/571
      quittance; Pacque, Pierre
    - Transaction entre Claude LETELLIER, maître à danser, rue des Jardins, Louise Françoise LETELLIER, femme d'Urbin BONNIN, maître à danser, et leurs frères et sœurs au sujet de la succession de leur père Gabriel., 19 juin 1701; MC/ET/XIX/571
      accord; Jardins (rue des); Letellier, Claude; Letellier, Louise Françoise; Bonnin, Urbain; Letellier, Gabriel; enseignant; danseur
    - PESNE Guillaume Maître horloger Pont au Change § Transaction .., 19 juin 1701; MC/ET/XIX/571
      accord
    - Quittance de Pierre Beausire, architecte, entrepreneur et maître maçon, demeurant rue des Pères-de-la-Doctrine-Chrétienne., 25 juin 1701; MC/ET/XIX/571
      quittance; Pères-de-la-Doctrine-Chrétienne (rue des); Beausire, Pierre; architecte; chef d'entreprise; maçon
    - LEROSSIGNOL (Robert) Maître maçon Rue Saint-Joseph § Rachat .., 28 juin 1701; MC/ET/XIX/571
      Lerossignol, Robert
  - Minutes. 1701, juillet - décembre, juillet - décembre 1701; MC/ET/XIX/572
    - Rachat concernant Charles Perrault, architecte, contrôleur général des bâtiments du roi, demeurant place de Fourcy, et Jean beausire, architecte juré du roi es œuvres de maçonnerie., 15 juillet 1701; MC/ET/XIX/572
      acte de vente; Beausire, Jean (1651-1743); Perrault, Charles (1628-1703); architecte; contrôleur général des bâtiments (Ancien Régime)
    - Gasse (Joseph) tailleur de pierres rue des Ecouffes § Mariage de .., 17 juillet 1701; MC/ET/XIX/572
      contrat de mariage; Gasse, Joseph
    - Quittance de charpenterie pour des travaux effectués pour la statue de Louis XIV de la place Louis-le-Grand., 26 juillet 1701; MC/ET/XIX/572
      quittance; Louis-Le-Grand (place); charpentier
    - Letellier Jean Baptiste, maître menuisier, rue des Rosiers § apprentissage, 29 juillet 1701; MC/ET/XIX/572
      contrat d'apprentissage; Letellier, Jean Baptiste
    - Menuisier (apprentissage) § Contrat pour 6 ans, entre Marie Rouleau, veuve Jacques Bourgeois, et Jean-Baptiste Le Tellier, maître menuisier, au profit de Nicolas Bourgeois, âgé de 17 ans, fils de Jacques. Logé, nourri, Blanchi par sa mère. Moyennant 100 livres, 29 juillet 1701; MC/ET/XIX/572
      contrat d'apprentissage; Rouleau, Marie; Bourgeois, Jacques; Le Tellier, Jean-Baptiste; Bourgeois, Nicolas
    - Mon(t)auteaux (Robert) maître serrurier rue de la Tissanderie § bail, 1er août 1701; MC/ET/XIX/572
      bail; Auteaux, Robert
    - Retrait concernant Jean Beausire, maître général des bâtiments du roi, demeurant rue des Pères-de-la-Doctrine-Chrétienne., 4 août 1701; MC/ET/XIX/572
    - Rousseau (Jean) marchand potier d'étain rue Saint-Denis § Mariage de la fille de .., 4 septembre 1701; MC/ET/XIX/572
      contrat de mariage; Rousseau, Jean
    - Poisson (Jean Michel) maître maçon expert juré à Paris § Obligation et transport, 5 septembre 1701; MC/ET/XIX/572
      obligation; Poisson, Jean Michel
    - Chenu (Maurice) maître menuisier rue du Cimetière Saint-Jean en Grève § Acte en forme de partage, 9 octobre 1701; MC/ET/XIX/572
      partage; Chenu, Maurice